臺灣苗栗地方法院刑事判決
111年度原交簡上字第1號
上  訴  人  
即  被  告  絲于晏




選任辯護人  周敬恒律師（法律扶助)
上列上訴人即被告因公共危險案件，不服本院民國111年4月20日
111年度苗原交簡字第12號第一審簡易判決（聲請簡易判決處刑
案號：臺灣苗栗地方檢察署111年度撤緩偵字第4號），提起上訴
，本院管轄之第二審合議庭判決如下：
    主  文
上訴駁回。
甲○○緩刑貳年，並應向公庫支付新臺幣參萬元。 
    事實及理由
一、本案經本院審理結果，認第一審判決認事用法、量刑均無不
    當，應予維持，除補充被告於本院審理時之自白為證據外，
    並引用第一審判決書及檢察官聲請簡易判決處刑書記載之犯
    罪事實、證據及理由（如附件）。
二、上訴意旨略以：被告犯後坦承犯罪事實，且係初犯，原判決
    量刑過重，請求從輕量刑等語（本院簡上卷第24、75頁）。
    辯護人則為被告辯護稱：請考量被告學歷僅為國中畢業，且
    自107年間起喪偶單親至今，現從事人力派遣粗工工作，收
    入每月僅2、3萬餘元，尚需支付8歲兒子之教養費用，並有8
    7歲母親要扶養。被告犯後坦承且屬於初犯，原判決量處有
    期徒刑5月，除被告恐無力負擔繳納易科罰金，且將嚴重影
    響生計來源與維持，請從輕量刑等語（本院簡上卷第77頁）
    。惟查：
  ㈠按法官於有罪判決中，究應如何量處罪刑，為實體法賦予審
    理法官裁量之刑罰權事項，法官行使此項裁量權，自得依據
    個案情節，參諸刑法第57條所定各款犯罪情狀之規定，於該
    法定刑度範圍內，基於合義務性之裁量，量處被告罪刑；又
    刑之量定係事實審法院得自由裁量之事項，若其未有逾越法
    定刑之範圍，且亦非明顯違背正義者，即不得遽指為違法（
    最高法院76年度台上字第4984號判決意旨參照）。次按，刑
    罰之量定，固屬法院自由裁量之職權行使，但仍應審酌刑法
    第57條所列各款事由及一切情狀，為酌量輕重之標準，並非
    漫無限制；在同一犯罪事實與情節，如別無其他加重或減輕
    之原因，下級審法院量定之刑，亦無過重或失輕之不當情形
    ，則上級審法院對下級審法院之職權行使，原則上應予尊重
    （最高法院85年度台上字第2446號判決意旨參照）。
  ㈡原判決以被告罪證明確，適用刑法第2條第1項前段，修正前
    刑法第185條之3第1項第1款，刑法第41條第1項前段，刑法
    施行法第1條之1第1項等規定，論以不能安全駕駛動力交通
    工具罪，並審酌邇來酒後肇事導致死傷案件頻傳，酒後不應
    駕車之觀念，已透過教育、宣導及各類媒體廣為傳達各界周
    知多年，且政府為呼應社會對於酒駕行為應當重懲之高度共
    識，近年來屢次修法提高酒駕刑責，是被告對於酒後不能駕
    車及酒醉駕車之危險性，應有相當之認識，詎其竟無視於此
    ，反於飲用酒類後，在血液中酒精濃度高達0.207％，實際已
    無法安全駕駛之情形下，猶貿然駕駛汽車上路，漠視自己及
    其他公眾生命、身體、財產之安全，甚且先不慎駕車擦撞路
    旁所停放之車輛後，又因違規跨越雙黃線行駛，因而不慎與
    案外人莊秋英所騎機車另行發生碰撞致生實害，所為甚屬不
    該。惟念被告並無前科，可見其素行非差，又其犯後於警詢
    及偵訊中均坦承犯行，態度尚可。兼衡被告於警詢中自陳學
    歷為國中畢業，現無業，經濟狀況勉持等語之智識程度、生
    活狀況等一切情狀，於法定刑度內量處有期徒刑5月，並諭
    知易科罰金之折算標準，經核其認事用法尚無違誤，量刑亦
    屬妥適允當。是被告以原判決量刑過重為由提起上訴，非有
    理由，應予駁回。
三、被告未曾因故意犯罪受有期徒刑以上刑之宣告，有臺灣高等
    法院被告前案紀錄表1紙在卷可查，審酌被告本案係初犯，
    且犯後坦承犯行，且已與過失傷害之被害人莊秋英達成和解
    ，努力賠償被害人所受損害，有被告於本院審理時之供述及
    本院電話紀錄表1紙在卷可查（本院簡上卷第74至76、93頁
    ），且依前開臺灣高等法院被告前案紀錄表所示，被告前無
    酒後駕車之前案紀錄，卷內亦無跡證可認被告有酗酒成性或
    慣性於飲酒後駕駛動力交通工具之惡習等狀況，於本院審理
    時復自陳因喪偶、又育有一名就讀小學二年級之未成年子女
    ，為家中之重要經濟支柱，本案前已依檢察官之緩起訴處分
    ，給付緩起訴處分金新臺幣（下同）1萬元及接受法治教育
    ，因經濟狀況不佳無法繼續給付處分金，而被撤銷緩起訴處
    分等情（本院簡上卷第75至76頁），茲念被告僅因一時失慮
    ，致罹刑典，其經此偵審程序及罪刑之宣告，當知所警惕，
    信無再犯之虞，本院認原判決所宣告之刑以暫不執行為適當
    ，爰依刑法第74條第1項第1款之規定，宣告如主文第2項所
    示之緩刑，以啟自新。惟為確保收緩刑之功效，認應課予一
    定條件之緩刑負擔，使其從中深切記取教訓，避免再度犯罪
    ，斟酌其犯罪情節、家庭經濟狀況及其職業等情，爰依同法
    第74條第2項第4款命其應向公庫支付3萬元。倘違反上開負
    擔，情節重大，足認原宣告之緩刑難收其預期效果，而有執
    行刑罰之必要，得依刑法第75條之1第1項第4款規定，撤銷
    其緩刑之宣告。
四、參諸行政罰法第26條第1項、第2項、第3項規定：「一行為
    同時觸犯刑事法律及違反行政法上義務規定者，依刑事法律
    處罰之。但其行為應處以其他種類行政罰或得沒入之物而未
    經法院宣告沒收者，亦得裁處之（第1項）；前項行為如經
    不起訴處分、緩起訴處分確定或為無罪、免訴、不受理、不
    付審理、不付保護處分、免刑、緩刑之裁判確定者，得依違
    反行政法上義務規定裁處之（第2項）；第一項行為經緩起
    訴處分或緩刑宣告確定且經命向公庫或指定之公益團體、地
    方自治團體、政府機關、政府機構、行政法人、社區或其他
    符合公益目的之機構或團體，支付一定之金額或提供義務勞
    務者，其所支付之金額或提供之勞務，應於依前項規定裁處
    之罰鍰內扣抵之（第3項）」。是行政罰法已針對此等同時
    觸犯刑事法律及違反行政法上義務規定之行為，其刑事部分
    經宣告緩刑裁判確定之情形有所規定。依前開規定，同時觸
    犯刑事法律及違反行政法上義務規定之行為，其刑事部分經
    判處緩刑之裁判確定者，仍得依違反行政法上義務規定裁處
    之，若緩刑條件有支付金額或提供勞務，並得自裁處之罰鍰
    內扣抵，易言之，一行為同時觸犯刑事法律及違反行政法上
    義務規定者，先依刑事法律處罰之，如經緩刑宣告，仍得依
    違反行政法上義務規定予以裁處（金額或勞務得扣抵），準
    此，本件被告在刑事案件雖受附條件之緩刑宣告，行政機關
    仍得對被告科以行政處罰（參見道路交通管理處罰條例第35
    條規定），惟被告附條件緩刑宣告所支付之金額得自裁處之
    罰鍰內扣抵，併此敘明。
據上論斷，應依刑事訴訟法第455條之1第1項、第3項、第368條
、第373條，刑法第74條第1項第1款、第2項第4款，判決如主文
。
本案經檢察官簡泰宇聲請以簡易判決處刑，檢察官楊岳都到庭執
行職務。
中    華    民    國    111   年    10   月     26    日
                  刑事第三庭  審判長法　官　羅貞元
　　                                法　官  郭世顏
   　　                             法　官　紀雅惠
以上正本證明與原本無異。
不得上訴。
中    華    民    國    111   年    10   月     26    日
                                    書記官  陳信全
附件：
臺灣苗栗地方法院刑事簡易判決
111年度苗原交簡字第12號
聲  請  人  臺灣苗栗地方檢察署檢察官
被      告  甲○○
上列被告因公共危險案件，經檢察官聲請以簡易判決處刑（111
年度撤緩偵字第4號），本院判決如下：
    主  文
甲○○駕駛動力交通工具而血液中酒精濃度達百分之零點零五以上
，處有期徒刑伍月，如易科罰金，以新臺幣壹仟元折算壹日。
    犯罪事實及理由
一、本件犯罪事實、證據及應適用之法條，除就應適用之法條部
    分補充：「被告甲○○行為後，刑法第185條之3第1項已於民
    國111年1月28日修正公布，並自同年月30日生效，修正後之
    規定將該罪之法定刑予以提高，經比較新舊法後，認修正後
    之規定並未較有利於被告，故應依刑法第2條第1項前段，適
    用修正前刑法第185條之3第1項規定。是核被告所為，係犯
    修正前刑法第185條之3第1項第1款不能安全駕駛動力交通工
    具罪」外，餘均引用檢察官聲請簡易判決處刑書之記載（如
    附件）。
二、爰審酌邇來酒後肇事導致死傷案件頻傳，酒後不應駕車之觀
    念，已透過教育、宣導及各類媒體廣為傳達各界周知多年，
    且政府為呼應社會對於酒駕行為應當重懲之高度共識，近年
    來屢次修法提高酒駕刑責，是被告對於酒後不能駕車及酒醉
    駕車之危險性，應有相當之認識，詎其竟無視於此，反於飲
    用酒類後，在血液中酒精濃度高達0.207％，實際已無法安全
    駕駛之情形下，猶貿然駕駛汽車上路，漠視自己及其他公眾
    生命、身體、財產之安全，甚且先不慎駕車擦撞路旁所停放
    之車輛後，又因違規跨越雙黃線行駛，因而不慎與案外人莊
    秋英所騎機車另行發生碰撞致生實害，所為甚屬不該。惟念
    被告並無前科，此品行資料有臺灣高等法院被告前案紀錄表
    1份在卷為憑（見本院卷第11頁），可見其素行非差，又其
    犯後於警詢及偵訊中均坦承犯行，態度尚可。兼衡被告於警
    詢中自陳學歷為國中畢業，現無業，經濟狀況勉持等語（見
    偵卷第9頁）之智識程度、生活狀況等一切情狀，量處如主
    文所示之刑，並諭知易科罰金之折算標準，以資警惕。
三、據上論斷，應依刑事訴訟法第449條第1項前段、第454條第2
    項，刑法第2條第1項前段，修正前刑法第185條之3第1項第1
    款，刑法第41條第1項前段，刑法施行法第1條之1第1項，逕
    以簡易判決處刑如主文。
四、如不服本件判決，得自判決送達之日起20日內，向本院管轄
    之第二審合議庭提起上訴（須附繕本）。
本案經檢察官簡泰宇聲請以簡易判決處刑
中　　華　　民　　國　　111 　年　　4 　　月　　20　　日
　　　　　　　　　刑事第三庭    法　官  朱俊瑋
以上正本證明與原本無異。　　　　　　　　　　　　　　　　
如不服本判決應於收受判決後20日內向本院提出上訴書狀( 均須
按他造當事人之人數附繕本) 「切勿逕送上級法院」。
                                書記官  鄭雅雁　　　　
中　　華　　民　　國　　111 　年　　4 　　月　　20　　日
附錄本案論罪科刑法條：
修正前刑法第185條之3第1項第1款。
駕駛動力交通工具而有下列情形之一者，處二年以下有期徒刑，
得併科二十萬元以下罰金：　　
一、吐氣所含酒精濃度達每公升零點二五毫克或血液中酒精濃度
    達百分之零點零五以上。　　
二、有前款以外之其他情事足認服用酒類或其他相類之物，致不
    能安全駕駛。　　
三、服用毒品、麻醉藥品或其他相類之物，致不能安全駕駛。
因而致人於死者，處三年以上十年以下有期徒刑；致重傷者，處
一年以上七年以下有期徒刑。　　
曾犯本條或陸海空軍刑法第五十四條之罪，經有罪判決確定或經
緩起訴處分確定，於五年內再犯第一項之罪因而致人於死者，處
無期徒刑或五年以上有期徒刑；致重傷者，處三年以上十年以下
有期徒刑。　　　
附件：
臺灣苗栗地方檢察署檢察官聲請簡易判決處刑書　
                                    111年度撤緩偵字第4號
　　被　　　告　甲○○　
上列被告因公共危險案件，業經偵查終結，認宜聲請以簡易判決
處刑，茲將犯罪事實及證據並所犯法條分敘如下：
　　　　犯罪事實
一、甲○○於民國109年9月8日上午9時許，在苗栗縣○○市○○○○路○○
    ○○○○○號碼0000-00號自用小客車內飲用保力達藥酒後，其血
    液中酒精濃度已達百分之0.05以上，仍於同日上午10時30分
    許，駕駛上開自用小客車上路。嗣於同日上午11時35分許，
    行經苗栗縣○○市○○路000號前，失控與莊秋英所駕駛之車牌
    號碼00-0000號自用小客車發生碰撞，莊秋英因而受傷(涉嫌
    過失傷害罪嫌部分，未據告訴)。甲○○經送往苗栗縣頭份市
    為恭紀念醫院救治，經警委託該院抽血檢驗，於同日下午1
    時33分許驗得其血液中之酒精濃度值為207mg/dl，即百分之
    0.207而查悉上情。
二、案經苗栗縣警察局頭份分局報告偵辦。
　　　　證據並所犯法條
一、上揭犯罪事實，業據被告甲○○於警詢及本署檢察事務官詢問
    時均坦承不諱，核與證人莊秋英在警詢之證述相符，並有苗
    栗縣警察局頭份分局尖山派出所道路交通事故當事人酒精測
    定紀錄表(為恭紀念醫院檢驗部報告)、苗栗縣警察局舉發違
    反道路交通管理事件通知單影本、道路交通事故現場圖、道
    路交通事故調查報告表㈠㈡、現場暨車損照片及車輛詳細資料
    報表等附卷可稽，足認被告之自白與事實相符，其犯嫌堪以
    認定。
二、核被告所為，係犯刑法第185條之3第1項第1款之公共危險罪
    嫌。
三、依刑事訴訟法第451條第1項聲請逕以簡易判決處刑。
　　此　致
臺灣苗栗地方法院
中　　華　　民　　國　 111　　年　　2 　　月　　25　　日
　　　　　　　　　　　　　　　檢 察 官　簡  泰  宇
本件正本證明與原本無異
中　　華　　民　　國　 111　　年　　3 　　月　　9 　　日
                              書 記 官  陳  倩  宜